【裁判字號】    99,聲,302
【裁判日期】    991013
【裁判案由】    聲明異議
【裁判全文】
臺灣高雄地方法院刑事裁定               99年度聲字第302號
聲  請  人
即受 刑 人  甲○○
上聲請人即受刑人因違反肅清煙毒條例等案件，對於臺灣高雄地
方法院檢察署檢察官執行之指揮（99年度執減更峽字第54號），
聲明異議，本院裁定如下：
    主  文
臺灣高雄地方法院檢察署檢察官民國99年5 月12日99年執減更峽
字第54號之執行指揮應予撤銷。
    理  由
一、聲明異議意旨略以：聲請人即受刑人甲○○（下稱聲請人）
    於民國93年間因違反肅清煙毒條例案件經判決確定後，於83
    年在澎湖監獄執行至86年2 月間假釋出監，嗣因於86年8 月
    另觸犯刑事案件判決確定遭撤銷假釋後，在澎湖監獄監獄合
    併執行上揭撤銷假釋之殘刑及另觸犯刑事案件之刑期，又於
    96年7 月12日假釋出獄，嗣上揭之刑期減刑後，其總刑期應
    為14年10月，據此，聲請人應於98年1 月假釋期滿，聲請人
    竟於假釋期滿後遭撤銷假釋，檢察官並通知聲請人應執行撤
    銷假釋殘刑，顯然有誤，爰依法提出聲明異議等語。
二、按受刑人或其法定代理人或配偶以檢察官執行之指揮為不當
    者，得向諭知該裁判之法院聲明異議，刑事訴訟法第484條
    定有明文。次按保安處分係對受處分人將來之危險性所為拘
    束其身體、自由之處置，以達教化與治療之目的，為刑罰之
    補充制度。假釋出獄者，假釋中付保護管束，屬於保安處分
    之一種，其目的在監督受刑人釋放後之行狀與輔導其適應社
    會生活，期能繼續保持善行；受保護管束人違反保護管束規
    則，情節重大，撤銷假釋執行殘刑仍屬刑事裁判執行之一環
    ，為廣義之司法行政處分，受保護管束人對於檢察官所指揮
    執行撤銷假釋之原因事實，如有不服，非不得依刑事訴訟法
    第484 條之規定，即俟檢察官指揮執行該假釋撤銷後之殘刑
    時，由受刑人或其法定代理人或配偶向當初諭知該刑事裁判
    之法院，聲明異議以求救濟（最高法院94年度臺抗字第8 號
    裁定意旨參照）。
三、經查：
（一) 聲請人前因違反肅清煙毒條例等案件，分別經本院83年度
      訴字第1666號、83年度訴字第2431號判決處以有期徒刑3
      年2 月、3 年4 月（下稱分別稱編號1 、2 案件），編號
      1 案件未經上訴而確定，編號2 案件部分則經臺灣高等法
      院高雄分院84年度上訴字第958 號判決駁回上訴而確定，
      嗣該2 案件經臺灣高等法院85年度聲字第13號裁定應執行
      有期徒刑6 年2 月，聲請人於83年8 月2 日入監服刑後，
      復於86年2 月5 日假釋出監，嗣於86年3 月至8 月間，因
      違反麻醉藥品管理條例、贓物、違反肅清煙毒條例等案件
      ，分別經本院86年度易字第4709號、86年訴緝字第309 號
      、86年度訴字第3130號、臺灣高等法院高雄分院87年度上
      訴字第475 號判決有期徒刑5 月、6 月、3 年2 月、10年
      6 月確定（下稱分別稱編號3 至6 案件），嗣上揭編號3
      、4 案件部分，又經本院87年度聲字第860 號裁定應執行
      有期徒刑10月，再上揭編號5 案件部分，經臺灣高等法院
      高雄分院97年度聲字第801 號裁定減為有期徒刑1 年7 月
      （下稱編號7 ），並與上揭編號6 案件部分，定應執行有
      期徒刑11年6 月確定，復以上揭假釋因聲請人於假釋期間
      ，又犯上揭編號3 至6 案件，經撤銷假釋後，編號1 、2
      案件部分尚有3 年6 月又19日之殘刑，聲請人於86年10月
      28日入監服刑，該殘刑與上揭編號3 至6 案件經定應執行
      刑期部分接續執行，嗣再於96年7 月12日假釋出監，依行
      刑累進處遇條例縮短刑期日數後，原刑期終結日期為101
      年10月30日等情，有上開刑事裁判、臺灣高等法院被告前
      案紀錄表、臺灣澎湖監獄87年6 月1 日報請撤銷假釋報告
      表各1 份在卷足佐，應堪認定。
（二）次查，上揭編號1 、2 案件經本院98年度聲減字第219 號
      裁定減刑後定應執行有期徒刑3 年，上揭編號3 、4 案件
      則經上揭裁定各減為有期徒刑2 月15日、3 月並與編號6
      、7 案件定應執行有期徒刑11年10月，而聲請人經此減刑
      後，其上揭假釋期滿日應變更為98年3 月2 日等節，有本
      院98年度聲減字第219 號裁定附卷可憑，並經臺灣澎湖監
      獄於99年8 月13日以澎監教字第0990003947號函復本院明
      確（見本院卷第46頁）。復查，臺灣澎湖監獄因認聲請人
      於98年6 月未依規定報到，而於98年11月2 日以澎澎監教
      字第0980400708號撤銷假釋報告表報請法務部撤銷假釋，
      臺灣高雄地方法院檢察署檢察官並據以於99年5 月12日以
      99年執減更峽字第54號核發執行指揮書，命聲請人於100
      年3 月16日起入監執行殘刑1 年7 月18日乙節，固有上揭
      臺灣澎湖監獄報請撤銷假釋報告表、執行指揮書附卷可參
      ，然依據上開論述，聲請人之上揭假釋經依據中華民國九
      十六年罪犯減刑條例減刑後，其期滿日應變更為98年3 月
      2 日，是上揭撤銷假釋之時，顯已逾聲請人假釋期滿日，
      自已無殘刑可供執行，則臺灣高雄地方法院檢察署檢察官
      據以核發上揭執行指揮書，自屬於法有誤。
四、綜上，本件聲明異議意旨指摘檢察官之執行指揮為有理由，
    檢察官之執行指揮有上述違誤，應由本院依刑事訴訟法第48
    6 條裁定如主文。
中    華    民    國    99    年    10    月    13    日
                  刑事第十三庭  法  官  王參和
以上正本證明與原本無異。
如不服本裁定，應於裁定送達後5 日內向本院提出抗告狀。
中    華    民    國    99    年    10    月    13    日
                                書記官  葉祝君

司法院資訊處製作；財團法人民間司法改革基金會備份。
